HOJA DE VIDA

Datos personales

Nombre y apellidos: Irene Cardoza Alfonso

Dirección: Carera 17 # 29-20 Apto 304 Bogotá.

Celular: 318 430 5337

Lugar y fecha de nacimiento: Armenia, Quindío, 21 de junio de 1990

Edad: 33 Años

Documento de Identificación: C.C:1094913474

Perfil

Politóloga, especialista en comunicación política, con experiencia en manejo de comunicación estratégica para el posicionamiento de organizaciones, temas y personalidades.

Experiencia en asesoría a entidades públicas para la garantía de derechos de los niños, niñas y adolescentes a través del diseño, implementación y evaluación de políticas públicas.

Excelente manejo de relaciones públicas y con medios de comunicación nacionales e internacionales. Experiencia en trabajo con población en situación de vulnerabilidad como niños, niñas y adolescentes y mujeres en zonas de alta conflictividad.

Transversalización de enfoques diferenciales, en especial del enfoque de género.

He tenido vinculación laboral tanto con entidades del Estado, como con el Sistema de Naciones Unidas.

Educación

Estudios de secundaria Colegio San José Hermanos Maristas. Armenia, Quindío. Bachiller Académica. Año de finalización 2006

Estudios Universitarios - Pregrado Universidad Nacional de Colombia – Sede Bogotá Ciencia Política. Año de Finalización 2014.

Estudios de Posgrado Universidad EAFIT - Medellín Especialización en Comunicación Política. Año de finalización 2018.

Pontificia Universidad Javeriana - Bogotá Maestría en comunicación, tecnología y sociedad. 2023 - actualmente en curso.

Estudios complementarios

Pontificia Universidad Javeriana – Bogotá Curso Redacción y Ortografía 40 horas Finalizado en abril de 2021

Acumen Academy - Curso diseño centrado en las personas Finalizado en octubre de 2023

Idiomas

Inglés B2

Experiencia laboral

Fondo de Población de las Naciones Unidas – UNFPA Colombia

Apoyar el diseño y la implementación de estrategias de información y comunicación dirigidas al cumplimiento de las metas y productos del Resultado 3 del proyecto (planeación, desarrollo de contenidos, gestión de piezas comunicativas, implementación, sistematización).

Aportar a los documentos de diagnóstico territorial participativo y contexto territorial, en la identificación de capacidades y uso de medios audiovisuales, acceso a recursos de comunicación tecnológica, barreras de acceso comunicativas y caracterización poblacional sobre el nivel de competencias comunicativas, que aporté al desarrollo de las actividades del output 3.2 del proyecto. Apoyar la construcción de indicadores que den cuenta de la gestión, productos y resultados, en el marco de la implementación del output 3.2 del proyecto.

Guiar las acciones requeridas en materia de abogacía y comunicaciones con entidades y actores estratégicos locales, regionales y nacionales.

Apoyar la articulación y coordinación entre las oficinas de comunicaciones de UNFPA, Koica y ONU Mujeres, para la visibilización del convenio, los manuales de imagen de la agencia y la institución, y otros lineamientos relevantes.

Preparar insumos técnicos para la presentación de informes de avance y generales del proyecto para la Oficina UNFPA, el donante, el componente de M&E, entre otros.

Vinculación: mayo 2022 - diciembre 2023

Senado de la República

Funciones desempeñadas: Jefa de prensa

Liderar la estrategia comunicativa de la senadora.

Coordinar el equipo de comunicaciones.

Producción de manual de uso que corresponde a las redes sociales que utiliza la senadora y a la forma de comunicarse con la población.

Liderar la difusión de contenidos de la Senadora en medios de comunicación y redes sociales.

Análisis de prensa en temas de interés de la Senadora.

Asesorar a la senadora en estrategias para el manejo de públicos diferenciados y medios de comunicación.

Creación de contenidos comunicativos asociados al ejercicio legislativo de la senadora.

Liderar iniciativas comunicativas entre la comunidad y la senadora

Vinculación: 5 de mayo de 2020 – 1 de abril de 2022.

Instituto Colombiano de Bienestar Familiar

Funciones desempeñadas:

Orientación a entidades territoriales del oriente antioqueño para la construcción, implementación, seguimiento y evaluación de políticas públicas de primera infancia, infancia, adolescencia y fortalecimiento familiar, fortaleciendo la articulación con las entidades públicas y privadas pertinentes. Vinculación: 2 de junio de 2016 - 23 de marzo de 2020.

Instituto Colombiano de Bienestar Familiar

Funciones desempeñadas:

Líder de los procesos de gestión pública de los programas y estrategias para la niñez y la adolescencia con enfoque étnico en el departamento del Putumayo.

Vinculación: 26 de febrero de 2015 - 1 de junio de 2016.

Corporación de Investigación y Acción Social y Económica

Funciones desempeñadas:

Apoyar en la formulación académica e implementación del diplomado virtual "liderazgo político y paz para mujeres"

Preparar conceptual y metodológicamente talleres para mujeres en acercamiento a las Tecnologías de la Información y la Comunicación e incidencia política con enfoque de género.

Apoyar la realización de informes para las Agencias Cooperantes y/o copartes.

Acompañar proceso de implementación del proyecto de mujeres jóvenes constructoras de paz.

Acompañar conceptualmente el proceso de elaboración de módulos en plataforma de Moodle del diplomado virtual "liderazgo político y paz para mujeres".

Vinculación: Abril - diciembre 2014

Referencias laborales

Alejandra Acosta - Historiadora, Magíster en estudios de género, especialista en economía. Coordinadora output 3 del proyecto Raíces. UNFPA Colombia.

Contacto: 3134537595

Laura Liliana Espinosa Macias – Politóloga, Magister en estudios políticos latinoamericanos.

Contacto: 317 8949236 <u>lauraesmacp@gmail.com</u>

Referencias personales

Laura Cardoza – Psicóloga, Magíster en abordajes Psicosociales para la Construcción de Culturas de Paz y Especialista en resolución de conflictos y construcción de paz.

Contacto: 318 7898664

Irene Cardoza A

Politóloga

Especialista en Comunicación Política

o rene Carologa a